---
title: "Proyecto 2"
author: "Rudik Roberto Rompich - Carlos Martínez"
output:
  pdf_document: default
  word_document: default
  html_document:
    df_print: paged
---
# Ejercicios
A continuación se listan los comentarios de los códigos proporcionados. 

## Ejercicio 1

Se empieza declarando una lista de elementos.
```{r}
peso <- c(19,14,15,17,20,23,30,19,25) 
```

Estas dos líneas de código proporcionan una lista de valores booleanos. 
1. Si los valores de la lista <20, entonces devuelve TRUE y si son >20 devuelve FALSE.
2. Si los valores son <20 o >30 entonces es TRUE, de lo contrario FALSE.
```{r}
peso < 20 
peso < 20 | peso > 25 
```
Se crea una lista con los elementos menores a 20.
```{r}
peso[peso < 20] 
```
Se crea una lista con los elementos menores a 20, siempre y cuando los elementos no sean 15. 
```{r}
peso[peso < 20 & peso != 15]
```
Se crea una lista que contiene 3 Strings del String original insertado, por cada rep().
```{r}
trat <- c(rep("A", 3), rep("B", 3), rep("C", 3)) 
trat
```
Se le asigna los primeros tres elementos de la lista a  cada una de las "A"
```{r}
peso[trat == "A"] 
```
A cada valor de peso se le asigna un valor de A o B.
```{r}
peso[trat == "A" | trat == "B"] 
```
Con la función split() se separan 3 elementos de la lista peso con la lista trat. Lo que hace $A es seleccionar simplemente la lista con las variables A.
```{r}
split(peso, trat)$A
```
Se declara una variable x con un rango de 1 a 15. Luego con la función lenght() se calcula su longitud y posteriormente se imprime.
```{r}
x <- 1:15
length(x) 
x 
```
Se crea una matriz de 3x4
```{r}
y <- matrix(5, nrow = 3, ncol = 4)
y
```
Con la función dim() se calcula las dimensiones de la matriz.
```{r}
dim(y)
```
Se verifica si la variable x es un vector. Da positivo.
```{r}
is.vector(x)
```
Se verifica si la variable y es un vector. Da falso.
```{r}
is.vector(y)
```
Se verifica si la variaable x es un array. Da falso.
```{r}
is.array(x)
```

Se creca una lista con rango de 1 a 5.
```{r}
x1 <- 1:5
x1 
```

Se crea una lista con 5 elementos y se asigna el valor patata a la variable x3
```{r}
x2 <- c(1, 2, 3, 4, 5)
x2 
x3 <- "patata"
```
El tipo de elemento. Entero.
```{r}
typeof(x1)
```
El tipo de elemento. Double.

```{r}
typeof(x2)
```
El tipo de elemento. Character.

```{r}
typeof(x3) 
```
Es una generalidad para mostrar el "mode" de una variable. Númerico.
```{r}
mode(x)
```

Es una generalidad para mostrar el "mode" de una variable. Númerico.
```{r}
mode(y)
```

Es una generalidad para mostrar el "mode" de una variable. Character.
```{r}
mode(x3)
```

```{r}
z <- c(TRUE, FALSE)
```

Se determina el tipo de datos de la lista z. Que es tipo lógico.
```{r}
typeof(z)
```

Se determina el modo de datos de la lista z. Que es tipo lógico.
```{r}
mode(z)
```
Se determinar los atributos de la variable y, en este caso, sus dimensiones.
```{r}
attributes(y)
```

Se declara una lista que tiene como elementos a un rango de 1 a 3 y un b con un elmento 5
```{r}
w <- list(a = 1:3, b = 5)
```

Arroja la variable a que contiene a los elementos de b
```{r}
w
```
Se crea un data frame de la variable y declarada anteriormente.
```{r}
y <- as.data.frame(y)
y
```

Es un resumen de los atributos del data frame.
```{r}
attributes(y)
```

## Ejercicio 2 
Se declara una lista de elementos. Primero a la x se le asigna una lista de 5 números y luego se cambia por una secuencia de 1 a 10. Para la variable se declara una lista de elementos de -5 a 3. 
```{r}
# Generación de secuencias
x <- c(1, 2, 3, 4, 5)
x <- 1 : 10
y <- -5 : 3
y <- -5 : 3
```

Una lista de (2,5)
```{r}
1 : 4 + 1
```

Una lista de [1,5]
```{r}
1 : (4 + 1)
```


Crea una secuencia de 2 a 18 en un intervalo de dos elementos. 
```{r}
x <- seq(from = 2, to = 18, by = 2)
```

Crea una secuencia de 2 a 18 que contiene 30 elementos. 
```{r}
x <- seq(from = 2, to = 18, length = 30)
```

Se crea una secuencia con el número de elementos de la variable anterior. Es decir, 30. 
```{r}
y <- seq(along = x)
```

Se crea una lista en un intervalo en función de una secuencia que va de 1 a 5, luego 7 a 10 y de -7 a 5 en un intervalo de 2 en 2. 
```{r}
z <- c(1 : 5, 7:10, seq(from=-7, to=5, by=2))
```

Se crea una lista de 1, de 5 elementos. 
```{r}
rep(1, 5) #repite el 1 cinco veces
```

Una lista de 1 a 3.
```{r}
x <- 1:3
```

Se crea una lista duplicada del x anterior. 
```{r}
rep(x, 2)
```

Se crea una variable con una lista de numeros que contiene 3 cincos. 
```{r}
y <- rep(5, 3)
```

Una lista que repite 1, 2 y 3 varias veces, según el y indicado.
```{r}
rep(x, y)
```

Se repiten los valores de 1 a 3, según el número de elemenots del rep(5,3)
```{r}
rep(1 : 3, rep(5, 3))
```

Según el x seleccinado, se repiten el número de elementos x, según la misma variable x.
```{r}
rep(x, x)
```

Se repite x, hasta que hayan 8 elementos. 
```{r}
rep(x, length = 8)
```

De una lista de elementos de 1 a 3, cada elemento se repite 3 veces.
```{r}
gl(3, 5) # es equivalente a rep(1:3, rep(5, 3))
```

De una lista de elementos de 1 a 4 se repiten hasta que se alcancen los 20 elementos.
```{r}
gl(4, 1, length = 20) # gl genera factores
```
De una lista de 3 elementos, se repiten 4 veces cada uno.

```{r}
gl(3, 4, label = c("Rubio", "Moreno", "Pelirrojo"))
```


## Ejercicio 3 
Se crea una lista de elementos de 1 a 7.

```{r}
#Selección de los elementos de un vector
x <- 1:7
```

Se selecciona el primer elemento.
```{r}
x[1]
```

Se selecciona el tercer elemento.
```{r}
x[3]
```

Se seleccionad los elementos 2 y 6 de la lista.
```{r}
x[c(2,6)]
```

Se seleccionan los elementos mayores a 4. 
```{r}
x[x > 4]
```

Es una operación booleana. Si cumple en el array retorna TRUE en el otro caso FALSE.
```{r}
x > 4
```

Se asignan los valores booleanos de x>4 a una variable y. 
```{r}
y <- x > 4
```

x en función de la variable y. 
```{r}
x[y]
```

Se excluyen los elementos 1 y 5. 
```{r}
x[-c(1, 5)]
```

Lista de elementos que contiene los tres valores indicados.
```{r}
y <- c(1, 2, 6)
```

x en función de y.
```{r}
x[y]
```

Se les asignan nombres a las variables de una lista x. 
```{r}
names(x) <- c("a", "b", "c", "d", "e", "manzana") # Cuidado con las dobles las comillas (tecla del 2)
```

Se eleccionan los elementos requeridos en x.
```{r}
x[c("a", "e", "manzana")]

```

## Ejercicio 4 

Se declara una lista con los elementos siguientes:
```{r}
#ordenación de vectores
x <- c(7, 4, 5, 9, 1)
```

Crea una lista de elementos distintos al anterior. 
```{r}
order(x)
```
Ordenada los elementos de menor a mayor. 

```{r}
sort(x)
```

Desordenada los elementos.
```{r}
rev(x)
```

Desordenada los elementos aleatoriamente. 
```{r}
rank(x)
```

En función de la lista order(x) se selecciona los elementos en x. 
```{r}
x[order(x)]
```

Se crea un lista y con varios elementos.
```{r}
y <- c(1, 5, 5, 5, 7, 7, 9, 9, 9, 9)
```

Se vuelve a imprimir una lista desordenada de los elementos de x. 
```{r}
rank(x)
```

Aquí el uso de rank() es evidente, ya que se les asigna una misma variable a cada mismo valor.
```{r}
rank(y)
```

El valor mínimo de x.
```{r}
min(x)
```

El uso de which.min no está claro, ya que esta función sirve para devolver el índice de valores booleanos y en este caso no se tiene una condición.
```{r}
which.min(x)
```

El which sirve para encontrar el indice en donde x== al valor minimo de x. 
```{r}
which(x == min(x))
```
Se vuelve a crear otra lista y.

```{r}
y <- c(1, 1, 2, 2, 3)
```

Se asignan nuevos valores en orden de los valores previos de y. 
```{r}
order(y)
```
## Ejercicio 5 
Es una forma de crear una lista que agrupe una de las letras indicadas con un número de la secuencia 3 a 5, y el separador no es ninguno.
```{r}
#Vectore de caracteres
paste1 <- paste(c("I", "J", "M"), 3:5, sep = "")
```
Es una forma de crear una lista que agrupe una de las letras indicadas con un número de la secuencia 3 a 5, y el separador es un punto.

```{r}
paste2 <- paste(c("I", "J", "M"), 3:5, sep = ".")
```

Es una forma de crear una lista que agrupe una de las palabras indicadas separadas por un espacio.
```{r}
unir1 <- paste(c("el", "sol", "brilla"), collapse =" ")
```

Se separan las letras indicadas por un guion.
```{r}
unir2 <- paste(c("el", "sol", "brilla"), collapse ="-")
```

Se crean 3 strings separadas en la lista. 
```{r}
unir3 <- paste(c("el", "sol", "brilla"))
```

Se crea una variable letras con las primeras 9 letras del abecedario.
```{r}
letras <- LETTERS[1:9]
```

Una lista de números del 7 al 15. 
```{r}
numeros <- 7:15
```

Se juntas las letras con los números de la variable números.
```{r}
unir4 <- paste(letras, numeros, sep ="")
```

Se le pide a substr() que se seleccionen los elementos en la posición 2 a 4.
```{r}
substr("abcdef", 2, 4)
```

Se hace una lista de letras pegadas, según el rango indicado. 
```{r}
x <- paste(LETTERS[1:7], collapse = "")
```

Se seleccionan los elementos 3 a 7 de la variable x. Entonces, se les asignan los valores xyz en la posición 3. 
```{r}
substr(x, 3, 7) <- c("xyz")
x
```

Se crea una lista con 3 valores.
```{r}
x <- c(60, 90, 903)
```

Se le asigna a y el factor x y luego se imprimen X y Y. 
```{r}
y <- factor(x)
x
y
```

Solo sirve para hacer una conversión entre character a númerico.
```{r}
as.numeric(as.character(y))
```


Se le asigna el factor de los 3 elementos a una variable.

```{r}
factor1 <- factor(c("alto", "bajo", "medio"))
```

Se le asigna el factor de los 3 elementos a una variable, basándose en una variable levels con otro orden. 
```{r}
factor2 <- factor(c("alto", "bajo", "medio"), levels = c("bajo", "medio", "alto")) # cambia el orden de las etiquetas
```

## Ejercicio 6 
Se declara una variable a de 1 a 24
```{r}
#arrays y matrices
a <- 1:24
```

dim() se utiliza para visualizar las dimensions de a y el valor al que está igualado es una lista. a se divide en 3 listas. 
```{r}
dim(a) <- c(3,4,2)
```

Se dividen en una lista de 2 según la lista (4,5) los valores de 7
```{r}
arr1 <- array(7, dim = c(4,5))
```

Se crea una matriz de 5*4 que agrupa los valores indicados.
```{r}
mat1 <- matrix(10:29, nrow = 5)
mat1
```

Se crea una matrix de 5*5 y se le dice que se ordenen por fila. 
```{r}
mat2 <- matrix(10:29, nrow = 5, byrow = TRUE)
mat2
```

Se crea una lista de 10 a 29. 
```{r}
mat3 <- 10:29
```

Se crea un array con los elementos de mat3 en un array de 5*4
```{r}
dim(mat3) <- c(5, 4)
mat3
```

El elemento (1,1) de la lista 1 del array a 
```{r}
a[1,1,1]
```

El elemento (1,1) de la lista 2 del array a 
```{r}
a[1,1,2]
```

El elemento (3,4) de la lista 2 del array a 
```{r}
a[3,4,2]
```

Se selecciona la fila 2 de los dos arrays del array a
```{r}
a[2, , ] # es un array de dimensi?n c(4,2)
```

Se selecciona la columna 3 de los dos arrays del array a.
```{r}
a
a[,3 , ] # es un array de dimensi?n c(3,2)
```

Se selecciona la primera fila de mat3
```{r}
mat3
mat3[1, ]
```

Se selecciona la 2 columna de mat3 
```{r}
mat3[, 2]
```

Se selecciona un elemtno específico en función de los valores ingresados en las dos listas.
```{r}
mat3[c(1, 3), c(2, 4)]
```

Se asigna una matriz con 4 elementos y dos filas.
```{r}
mat4 <- matrix(c(1, 3, 2, 4), nrow = 2)
```
Se imprime

```{r}
mat4
```

Se evaluan elementos de mat4 en mat3 y da como resultado dos elementos.
```{r}
mat3[mat4] # coordenadas matricialmente
```

Se crea una matrix con 4 elementos y parametros para columnas y filas.
```{r}
m1 <- matrix(1: 4, nr = 2, nc = 2)
m1
```

Se crea una matrix con 4 elementos y parametros para columnas y filas.
```{r}
m2 <- matrix(6: 9, nr = 2, nc = 2)
m2
```


rbind() juntó las matrices m1 y m2 en una sola, por filas.
```{r}
rbind(m1, m2) # rbind une matrices por filas
```

rbind() juntó las matrices m1 y m2 en una sola, por columnas.
```{r}
cbind(m1, m2) # cbind une matrices por columnas
```

diag() mostró la diagonal principal de la matriz.
```{r}
diag(m1) # diagonal principal de la matriz 
```





## Ejercicio 7 
Se crea una lista con una secuencia de 1 a 4. 
```{r}
#Data frames y listas
x <- 1:4
```

Se crea una variable.
```{r}
n <- 10
```

Se crea una lista con dos elementos.
```{r}
M <- c(10, 35)
```

Se crea otra variable con una lista de 2 a 5. 
```{r}
y <- 2:5
```

Se imprimen
```{r}
x
n
M
y
```
Se crea un dataframe con los datos de x y n

```{r}
data.frame(x, n)
```

Se crea un dataframe con los datos de x y M
```{r}
data.frame(x, M)
```
Se crea un dataframe con los datos de x y y

```{r}
data.frame(x, y)
```

Se crean dos listas con los elementos de x y y. Independientemente.
```{r}
l1 <- list(x, y)
l1
```
Se crea una lista independiente asignando un índice: A y B.
```{r}
l2 <- list(A = x, B = y)
l2
```

Se intenta visualizar los nombres de las variables de la lista l1. Retorna null. 
```{r}
names(l1)
```

Se intenta visualizar los nombres de las variables de la lista l2. Retorna dos variables.
```{r}
names(l2)
```



